【裁判字號】    97,審訴,69
【裁判日期】    970430
【裁判案由】    毒品危害防制條例
【裁判全文】
臺灣高雄地方法院刑事判決              97年度審訴字第69號
公  訴  人  臺灣高雄地方法院檢察署檢察官
被      告  甲○○
指定辯護人  本院公設辯護人丙○○
上列被告因毒品危害防制條例案件，經檢察官提起公訴（97年度
毒偵字第585 號），本院合議庭裁定由受命法官獨任依協商程序
審理，判決如下：
    主  文
甲○○施用第一級毒品，累犯，處有期徒刑玖月；又施用第二級
毒品，累犯，處有期徒刑參月。應執行有期徒刑拾月。
    事實及理由
一、本件犯罪事實及證據，除犯罪事實更正為「甲○○前因施用
    毒品案件，經本院以90年度毒聲字第334 號裁定送觀察、勒
    戒後，認有繼續施用毒品傾向，而由本院以90年度毒聲字第
    811 號裁定令入戒治處所施以強制戒治，嗣經本院以90年度
    毒聲字第3830號裁定停止戒治，復經本院以91年度毒聲字第
    468 號裁定撤銷停止戒治，於民國91年9 月1 日強制戒治執
    行完畢釋放出戒治處所。又曾因毒品危害防制條例案件，經
    本院以90年度訴字第485 號、91年度訴字第919 號、91年度
    易字第3303號判決，先後判處有期徒刑7 月、4 月、10月、
    5 月確定，及分別定應執行刑為有期徒刑10月、1 年1 月，
    入監服刑後，於92年11月21日假釋出監；嗣又因竊盜案件，
    經本院以93年度簡字第4081號判決，判處有期徒刑6 月確定
    ，及於前開強制戒治執行完畢釋放後5 年再犯施用毒品案件
    ，經本院以93年度訴字第843 號、第2686號判決，分別判處
    有期徒刑1 年、10月確定，其前開假釋亦遭撤銷，再度入監
    服刑，於95年12月14日獲得假釋，而於96年4 月17日假釋期
    滿執行完畢。詎其仍不知戒絕毒癮，明知海洛因及甲基安非
    他命，分別經公告列為毒品危害防制條例第2 條第2 項第1
    款之第一級毒品及同條項第2 款之第二級毒品，不得非法持
    有、施用，猶基於施用第一級毒品海洛因之犯意，於96年10
    月28日夜間10時30分許，在其位於高雄市○○區○○街65號
    之住處內，施用第一級毒品海洛因1 次；又其另基於施用第
    二級毒品甲基安非他命之犯意，於96年10月29日上午，亦在
    上開住處，施用第二級毒品甲基安非他命1 次。嗣於96年10
    月29日下午2 時20分許，其行經高雄市○○區○○路與仁智
    街口，因形跡可疑為警盤查，嗣經其同意後採集其尿液送檢
    ，因而查悉上情」；證據部分補充「被告甲○○於本院審理
    中之自白」外，餘均引用檢察官起訴書之記載，如附件。
二、本件被告業已認罪，並經辯護人協助下與檢察官於審判外達
    成協商之合意，渠等合意內容為：被告願受科刑範圍如主文
    所載。經核被告所為，係犯毒品危害防制條例第10條第1 項
    之施用第一級毒品罪，及同條第2 項之施用第二級毒品罪，
    且上開協商合意內容，並無刑事訴訟法第455 條之4 第1 項
    所列不得認罪協商之情形，本件既經檢察官聲請改依協商程
    序而為判決，本院爰不經言詞辯論，於協商合意範圍內為協
    商判決。
三、應適用之法條：刑事訴訟法第455 條之4 第2 項、第455 條
    之8 、第454 條第2 項，毒品危害防制條例第10條第1 項、
    第2 項，刑法第11條前段、第47條第1 項、第51條第5 款。
四、本判決除有刑事訴訟法第455 條之4 第1 項第1 款、第2 款
    、第4 款、第6 款、第7 款所定情形之一，或違反同條第2
    項規定者外，不得上訴。
本案經檢察官鄭益雄到庭執行職務。
中    華    民    國    97    年    4     月    30    日
                  刑事第七庭    法  官  陳君杰
以上正本證明與原本無異。
如不服本判決，應於判決送達後10日內，向本院提出上訴狀。
中    華    民    國    97    年    4     月    30    日
                                書記官  李承悌
附錄本判決論罪科刑法條全文：
毒品危害防制條例第10條
施用第一級毒品者，處6 月以上5 年以下有期徒刑。
施用第二級毒品者，處3年以下有期徒刑。
附表：
臺灣高雄地方法院檢察署檢察官起訴書
                                     97年度毒偵字第585號
    被      告  甲○○  男  31歲（民國○○年○月○○日生）
                        住高雄市小港區豐田村65號
                        國民身分證統一編號：Ｚ000000000號
上列被告因違反毒品危害防制條例案件，已經偵查終結，認為應
該提起公訴，茲將犯罪事實及證據並所犯法條分敘如下：
            犯罪事實
一、甲○○前因施用毒品案件，於民國91年2月8日經強制戒治執
    行完畢釋放後（其曾於93年7月13日施用第一級毒品經判刑
    確定），又於96年10月28日晚間10時30分，施用第一級毒品
    海洛因，於96年10月29日下午4時回溯24小時內，施用甲基
    安非他命一次，經警採其尿液送驗後查獲。
二、案經高雄市政府警察局苓雅分局報告偵辦。
            證據並所犯法條
一、被告上揭犯罪事實，有下列證據足以證明，其犯嫌堪足認定
    ：
    (一)尿液採證代碼對照表、濫用藥物尿液檢驗報告、全國施用
      毒品案件紀錄表；
    (二)被告施用第一級毒品之自白。
二、核被告所為係犯毒品危害防制條例第10條第1項、第2項之罪
    嫌。被告持有毒品之低度行為，應為施用毒品之高度行為吸
    收，不另論罪。
三、依毒品危害防制條例第23條第2項、刑事訴訟法第251條第1
    項提起公訴。
    此      致
臺灣高雄地方法院
中    華    民    國    97    年    1     月    14    日
                          檢察官  乙  ○  ○
上正本證明與原本無異
中    華    民    國    97    年    1     月    23    日
                          書記官  吳  美  玲
所犯法條：
毒品危害防制條例第10條
施用第一級毒品者，處 6 月以上 5 年以下有期徒刑。
施用第二級毒品者，處 3 年以下有期徒刑。


司法院資訊處製作；財團法人民間司法改革基金會備份。
